---
title: "Latihan3_C_123170018"
author: "Nisfu Saaban"
date: "12/2/2020"
output: pdf_document
---

```{r setup, include=FALSE}
knitr::opts_chunk$set(echo = TRUE)
```

## R Markdown

### include library

```{r}
    library(dslabs)
    data(murders)
```
###1.a **List data murders based on state**

```{r murders}
    murders$state
```
    + pada list program di atas di gunakan murders$state untuk menunjukan data        dari murders berdasarkan state
    
###1.b **list data total pembunuhan 50 negara dan DC**

```{r}
    murders$total
    murders[9,"total"]
```

* pada list program tersebut menampilkan data total pembunuhan dari 50 negara bagian dan juga DC
    
### 1.c **menunjukan variable**

```{r}
  head(murders)
```
* menampilkan semua header yang ada pada murders

### 1.d **str tidak relevan**

```{r}
    str(murders)
```
* pada listing program tersebut menampilkan str yang tidak relevan

### 2. Menampilkan kolom yang ada pada *data frame*

```{r}
    variable.name(murders)
```
* untuk listing tersebut menggunakan variable di mana akan mengakses colom pada murders

### 3. mengggunakan simbol $ dan jenis class

```
{r}
a <- murders$abb
class(a)
```

* pada list tersebut kita memasukan nilai dari singkatan negara ke dalam variable a dan mencari janis dari variable a dengan menggunakan class

### 4. menyimpan dan membandingkan data type

```
{r}
b <- murders[1:51,"abb"]
a == b
```

* memasukan nilai dari abb ke dalam object b dan membandingkan type data dari a denga b 

### 5. menggunakan fungsi level dan length

```{r}
    levels(murders$region)
    length(murders$region)
```

* untuk mengetahui jumlah panjang dari data yang ada makan kita bisa menggunakan fungsi length dan untuk mengetahui antrian yang ada kita bisa menggunakan fungsi levels

### 6. menggunakan fungsi table

```{r}
    table(murders$region)
```

* pada list tersebut bisa di gunakan untuk mengekstrasi data pada tipe data vektor dan frekuensi dari setiap elemen